最高法院刑事判決　　　　　　　　　 111年度台上字第1347號
上　訴　人　張進貴




上列上訴人因搶奪等罪案件，不服臺灣高等法院中華民國110 年
12月21日第二審判決（110 年度上訴字第3182號，起訴案號：臺
灣桃園地方檢察署110 年度偵字第23340 號），提起上訴，本院
判決如下：
    主  文
上訴駁回。
    理  由
壹、搶奪部分
一、按刑事訴訟法第377 條規定，上訴於第三審法院，非以判決
    違背法令為理由，不得為之。是提起第三審上訴，應以原判
    決違背法令為理由，係屬法定要件。如果上訴理由書狀並未
    依據卷內訴訟資料，具體指摘原判決不適用何種法則或如何
    適用不當，或所指摘原判決違法情事，顯與法律規定得為第
    三審上訴理由之違法情形，不相適合時，均應認其上訴為違
    背法律上之程式，予以駁回。
二、本件原審審理結果，認為上訴人張進貴有所載搶奪犯行明確
    ，因而維持第一審論處上訴人犯搶奪罪刑（累犯）及諭知相
    關沒收之判決，駁回其該部分在第二審之上訴，已引據第一
    審判決載敘其認定犯罪事實所憑之證據及其認定之理由，有
    卷存資料可資覆按。
三、刑之量定，係實體法上賦予法院得依職權自由裁量之事項，
    苟已以行為人之責任為基礎，並斟酌刑法第57條各款所列情
    狀，在法定刑度內，酌量科刑，無偏執一端，致明顯失出失
    入情形，即不得任意指摘為違法，以為第三審上訴之理由。
    原判決說明第一審判決已具體審酌刑法第57條科刑等一切情
    狀，並載敘如何有依累犯規定加重其刑之理由，在罪責原則
    下適正行使其量刑之裁量權，維持第一審就所犯搶奪罪科處
    有期徒刑1 年2 月，核其量定之刑罰，已兼顧相關有利與不
    利之科刑資料，客觀上並未逾越法定刑度，核無濫用裁量權
    限或司法院釋字第775 號解釋意旨所示牴觸比例原則、罪刑
    不相當之情形存在。
四、上訴意旨泛謂原判決有調查未盡、適用法則錯誤云云，未依
    據卷內訴訟資料具體指摘原判決有何違背法令之情形，就量
    刑職權之適法行使，徒以自己之說詞，任意指為違法，要與
    法律規定得為第三審上訴理由之違法情形，不相適合。應認
    其關於搶奪部分之上訴為違背法律上之程式，予以駁回。又
    本件為程序判決，上訴人上訴請求本院適用刑法第59條酌減
    其刑，尚無從審酌，附予敘明。
貳、竊盜部分
    按刑事訴訟法第376 條第1 項所列各罪之案件，經第二審判
    決者，除第一審法院所為無罪、免訴、不受理或管轄錯誤之
    判決，經第二審法院撤銷並諭知有罪之判決者外，不得上訴
    於第三審法院，為該法條所明定。上訴人因搶奪等罪案件，
    經原審判決後，表明全部上訴，惟關於竊盜部分，原審係維
    持第一審依刑法第320 條第1 項論處上訴人犯竊盜罪刑（累
    犯）之判決，核屬刑事訴訟法第376 條第1 項第2 款之案件
    ，自不得上訴於第三審法院，上訴人猶就該部分提起上訴，
    顯為法所不許，應併予駁回。
據上論結，應依刑事訴訟法第395條前段，判決如主文。
中    華    民    國   111    年    3     月    9     日
                  刑事第九庭審判長法  官  段  景  榕  
                                  法  官  鄧  振  球  
                                  法  官  汪  梅  芬  
                                  法  官  宋  松  璟  
                                  法  官  楊  力  進  
本件正本證明與原本無異
                                  書記官
中    華    民    國   111    年    3     月    14    日